臺灣高雄地方法院刑事判決　　　　　　　　　　　　　九十三年度易字第七六九號
　　公　訴　人　臺灣高雄地方法院檢察署檢察官
　　被　　　告　甲○○
右列被告因毒品危害防制條例案件，經檢察官提起公訴（九十三年度偵字第六六二一
號），被告於本院準備程序進行中，就被訴事實為有罪之陳述，經本院告知簡式審判
程序意旨，並聽取公訴人及被告之意見後，合議裁定由受命法官獨任進行簡式審判程
序審理，本院判決如左：
    主  文
甲○○持有第一級毒品，處有期徒刑月，如易科罰金，以佰元折算壹日，扣案之
海洛因（淨重零點零伍公克，包裝重零點貳公克），沒收銷燬之。
    事  實
一、甲○○前因違反肅清煙毒條例案件，經臺灣高等法院高雄分院判處有期徒刑十二
    年一月確定，於民國八十八年四月十四日假釋出監，詎其猶不知悔改，於假釋期
    間內之九十一年十月十六日上午十時許在高雄市小港區永鰆釣蝦場，因意圖施用
    第一級毒品，而向姓名年籍不詳之綽號「阿羅」男子，購得第一級毒品海洛因淨
    重○．○五公克（包裝重○．二三公克）予以收受持有之，惟尚未施用即於九十
    一年十月十六日下午五時四十分許，在高雄市○○區○○路大厝巷十六號前，為
    警盤查時，自被告甲○○所著褲子左邊口袋，扣得香煙盒內藏第一級毒品海洛因
    淨重○．○五公克（包裝重○．二三公克）而查獲。
二、案經高雄市政府警察局小港分局報請臺灣高雄地方法院檢察署檢察官偵查起訴，
    嗣本院訊問被告後，因被告認罪，並詢問檢察官、被告意見後，乃裁定進行簡式
    審判程序。
    理  由
一、按本件被告甲○○所犯係死刑、無期徒刑、最輕本刑為三年以上有期徒刑以外之
    罪，其於準備程序就前揭被訴事實為有罪之陳述，經受命法官告知簡式審判程序
    之旨，並聽取其與公訴人之意見後，本院認無不得或不宜改依簡式審判程序進行
    之處，爰依刑事訴訟法第二百七十三條之一第一項、第二百八十四條之一，裁定
    本件由受命法官獨任進行簡式審判程序，合先敘明。
二、右揭事實，業據被告甲○○於本院審理時供認不諱，且被告持有經警查扣之白色
    粉末，經送法務部調查局鑑驗結果，確含海洛因成分（淨重○．○五公克，包裝
    重○．二三公克）之事實，有該局九十一年十二月十六日調科壹字第二二○○一
    四四七三號鑑定通知書一紙在卷可稽，足認被告之自白與事實相符。又被告雖辯
    稱該海洛因係買來供施用，惟被告經警查獲時所採集之尿液經送請高雄市立凱旋
    醫院檢驗之結果，僅呈甲基安非他命之陽性反應，嗎啡則呈陰性反應，有該局九
    十一年十一月五日高市凱醫檢字第六八六號煙毒尿液檢驗成績書一紙在卷足憑，
    此外復查無其他積極證據足資證明被告有施用第一級毒品海洛因之犯行，故被告
    抗辯有施用第一級毒品海洛因一節顯不足採。故本件被告持有第一級毒品海洛因
    之犯行，並非高雄地方法院檢察署檢察官九十二年十二月二十三日九十二年度戒
    毒偵字第一○九一號不起訴處分書之效力所及，而得為實體審理，併予敘明。
三、查海洛因係毒品危害防制條例第二條第二項第一款所稱之第一級毒品，是核被告
    所為，係犯毒品危害防制條例第十一條第一項之持有第一級毒品罪。又毒品危害
    防制條例於九十二年九月七日修正增訂第十一條第四項：「持有毒品達一定數量
    者，加重其刑至二分之一，其標準由行政院定之」，並於九十三年一月九日施行
    ；而依行政院於九十三年一月七日以院臺法字第○九三○○八○五五一號訂定之
    「轉讓持有毒品加重其刑之數量標準」，分別就持有第一級毒品淨重達五公克以
    上者規定，加重其刑至二分之一。則本件被告持有之第一級毒品海洛因雖未達五
    公克，有前開鑑驗報告附卷可稽，然被告犯罪後，前開條例已有修正，且修正後
    毒品危害防制條例第十一條第四項加重其刑之規定，乃分則之加重，經比較行為
    時及裁判時之法律，以被告行為時之舊法較有利於被告，是依刑法第二條第一項
    但書規定，自應適用最有利於行為人之修正前毒品危害防治條例第十一條第一項
    論處。又本案係於九十三年六月八日繫屬本院，有本院收文印戳章在卷可按，故
    本件並無修正後毒品危害防制條例第三十五條之適用，併此敘明。爰審酌被告係
    意圖施用而持有海洛因，惟念其犯後坦承犯行，尚知悔悟，且尚未及施用即被查
    獲，所犯情節尚非重大等一切情狀，量處如主文所示之刑，並諭知易科罰金之折
    算標準，以資懲儆。又扣案白粉為第一級毒品海洛因（驗後淨重○‧○五公克，
    包裝重○˙二三公克）已如前述，應依毒品危害防制條例第十八條第一項前段規
    定，沒收銷燬之。
據上論斷，應依刑事訴訟法第二百七十三條之一第一項、第二百九十九條第一項前段
，修正前毒品危害防制條例第十一條第一項、第十八條第一項前段，刑法第十一條前
段、第二條第一項但書、第四十一條第一項前段，罰金罰鍰提高標準條例第二條，判
決如主文。
本案經檢察官乙○○到庭執行職務。
中      華      民      國    九十三    年      七      月     十二     日
                                  臺灣高雄地方法院刑事第二庭
                                      法  官    黃宣撫
右正本證明與原本無異。
如不服本判決，應於判決送達後十日內，向本院提出上訴狀。
                                      書記官    謝文心
中      華      民      國    九十三    年      七      月     十四     日
附錄本判決論罪科刑法條：
修正前毒品危害防制條例第十一條
持有第一級毒品者，處三年以下有期徒刑、拘役或新臺幣五萬元以下罰金。
持有第二級毒品者，處二年以下有期徒刑、拘役或新臺幣三萬元以下罰金。
持有專供製造或施用第一、二級毒品之器具者，處一年以下有期徒刑、拘役或新臺幣
一萬元以下罰金。
